# 关于 PPP项目政府补贴确认问题

提问人：yxc998 时间：2023-01-19 14:28:46
陈老师：您好！首先跟您拜个早年，提前祝您新年快乐，身体健康。
有如下问题，想向您请教：某公司承接某ppp项目，按照ppp投资协议约定，如果PPP项目公司出现亏损，由当地政府给予项目公司亏损补贴，补贴金额以项目公司亏损金额为准。补贴金额最终以双方共同委托审计机构审计结果为准，审计结果应于次年 3 月份前完成，补贴金额应于审计后三个月内支付到位。
想请教问题：1.该补贴是适用于收入准则还是政府补贴准则？2.该补贴是否可以在年末根据会计报表进行预提？（有的观点认为，年末补贴金额不确定，要等实际确定后再确认补贴金额，进行会计处理。个人认为：如果要等审计报告确定或补贴实际到位确定，项目公司将存在大额亏损，影响会计信息准确性）。
@chenyiwei 谢谢您。

回答人：chenyiwei
这种情况下的项目公司亏损补贴，实际上是PPP项目金融资产模式的体现，故应按照金融资产模式进行会计处理，不涉及政府补助。因为是金融资产的一部分，也即是在提供建造服务期间（最晚的转入运营期之前）已体现为金融资产（或合同资产），而不是在运营发生亏损后才单独计提出来的。